最  高  行  政  法  院  裁  定
111年度聲再字第80號
聲  請  人  王明坤                                      
上列聲請人因與相對人國立虎尾科技大學間性別平等教育法事件
，對於中華民國110年12月23日本院110年度聲再字第345號裁定
，聲請再審，本院裁定如下：
　　主  文
再審之聲請駁回。
再審訴訟費用由聲請人負擔。
　　理  由
一、按對於確定裁定聲請再審，應依行政訴訟法第283條準用第2
    77條第1項第4款之規定表明再審理由，此為必須具備之程式
    。所謂表明再審理由，必須指明確定裁定有如何合於再審事
    由之具體情事，始為相當。倘僅泛言有何條款之再審事由，
    而無具體情事者，尚難謂已合法表明再審理由。如未表明再
    審理由，法院無庸命其補正。
二、緣聲請人原係相對人通識教育中心兼任助理教授，聘約自民
    國108年8月1日起至109年7月31日止。相對人於108年8月26
    日接獲學生甲女所提校園性侵害或性騷搔事件調查申請書，
    指稱聲請人對其有不恰當言行，相對人於108年8月28日召開
    性別平等教育委員會（下稱性平會），決議立案受理（登錄
    為108002號性平事件，下稱第1案性平事件），並組成調查
    小組調查。案經調查小組調查並提出調查報告，認定聲請人
    以電子郵件及手機簡訊等明示、暗示方式顯露追求甲女之意
    ，確實不受甲女歡迎且帶有影響他人工作機會之意味，構成
    性別平等教育法第2條第4項第1款所定性騷擾行為，惟情節
    非屬重大。相對人所屬性平會於108年10月15日召開108學年
    度第1學期第2次會議審議本案，決議通過調查報告，並作成
    處理建議略以：1.聲請人自費接受8小時之性別平等教育相
    關課程；2.聲請人自費接受心理諮商輔導至少6次。嗣由相
    對人所屬性平會於108年10月18日檢送第1案性平事件調查結
    果通知書予聲請人。聲請人對此通知書不服，提起申復，經
    相對人所屬申復審議小組決議申復無理由，由相對人以108
    年11月18日虎科大秘字第1081300212號函（下稱108年11月1
    8日函）附申復審議決定書通知聲請人。相對人另於109年1
    月3日又接獲學生對聲請人提出性騷擾事件之調查申請，相
    對人所屬性平會隨即於109年1月8日召開性平會會議，受理
    該申請調查案並決議組成調查小組，登錄為109001號性平事
    件（下稱第2案性平事件）並通知聲請人。相對人就聲請人
    遭檢舉所涉之第2案性平事件，因考量檢舉人仍在學，且有
    修習聲請人所開設之課程，當時適逢期末考週，聲請人又曾
    分別在109年1月17日、109年2月3日發簡訊給第2案性平事件
    之檢舉學生要求取回控告文件，否則提告等情，相對人所屬
    系教評會遂於109年1月10日決議先將聲請人調離教學現場，
    嗣於109年1月14日相對人所屬院教評會議、校教評會議通過
    決議將聲請人停聘靜候調查，相對人於109年2月12日以虎科
    大通字第1093100005號函檢送停止聘約通知書（下稱109年2
    月12日函暨停聘通知書）予聲請人。其間，調查小組分別於
    109年2月6日、109年4月16日召開調查訪談會議調查後，認
    定聲請人就第2案性平事件有性騷擾行為屬實，並向性平會
    提交調查報告書；性平會於109年4月21日審議通過調查小組
    之調查報告，相對人於109年4月23日以虎科大秘字第109130
    0072號函通知聲請人。聲請人就第1案性平事件調查結果通
    知書及相對人108年11月18日函不服，提起訴願，經教育部
    以109年3月27日臺教㈢字第1090023019號訴願決定不受理。
    聲請人仍不服，續提行政訴訟，經臺中高等行政法院109年
    度訴字第117號判決駁回其訴、本院109年度上字第1171號裁
    定（下稱原裁定）駁回其上訴確定（聲請人對相對人109年2
    月12日函暨停聘通知書及第2案性平事件之調查結果通知，
    均未提出申復）。嗣聲請人對原裁定聲請再審，經本院110
    年度聲再字第136號裁定（下稱前確定裁定）予以駁回。聲
    請人不服，對於前確定裁定聲請再審，經本院110年度聲再
    字第345號裁定（下稱原確定裁定）駁回。聲請人猶未甘服
    ，主張原確定裁定有行政訴訟法第273條第1項第9款、第11
    款、第12款、第13款及第14款所定事由，對之聲請再審。
三、聲請意旨略以：
　　原確定裁定一再重複聲請人是以不用請律師之理由，完全誤
    解，法官顯然沒有看聲請人之上訴文件，而隨意臆測；本案
    係因學生於畢業離校後向聲請人詢問進入中華電信公司工作
    面試之方法，相對人隨便亂援用事實，原確定裁定具行政訴
    訟法第273條第1項第9款、第11款、第12款、第13款及第14
    款所定事由等語。
四、本院查：
　　經核其聲請狀內表明之再審理由，無非係重述前訴訟程序所
    為主張而為前訴訟程序確定裁判所不採之理由，再予爭執。
    然對於原確定裁定以其未具體表明再審事由，認再審聲請不
    合法予以駁回之內容，究有何合於行政訴訟法第273條第1項
    第9款、第11款、第12款、第13款及第14款之具體情事，則
    未據敍明，依上開規定及說明，其聲請自非合法，應予駁回
    。
五、據上論結，本件聲請為不合法。依行政訴訟法第283條、第2
    78條第1項、第104條、民事訴訟法第95條、第78條，裁定如
    主文。
中　　華　　民　　國　　111　 年　 　4　  月　  28  　日
                    最高行政法院第四庭
                        審判長法官  陳　國　成　
                              法官　簡　慧　娟
                              法官　鍾　啟　煌
                              法官　蔡　紹　良
                              法官　王　碧　芳

以  上  正  本  證  明  與  原  本  無  異
中　　華　　民　　國　　111 　年　　4 　　月　　28　　日
　　　　　　　　　　　　　　　書記官　葉  倩  如